【裁判字號】    90,訴,962
【裁判日期】    901108
【裁判案由】    塗銷所有權移轉登記等
【裁判全文】
臺灣桃園地方法院民事判決  九十年度訴字第九六二號
    原      告  甲○○
    被      告  丁○○
    訴訟代理人  丙○○
    被      告  乙○○
    訴訟代理人  呂春錦
右當事人間請求所有權移轉登記事件，本院判決如左：
    主    文
原告之訴駁回。
訴訟費用由原告負擔。
    事    實
甲、原告方面：
一、聲明：求為判決塗銷被告乙○○於民國（下同）四十八年十二月三十一日就桃園
          縣中壢市○○段中壢老小段三之四地號之移轉登記。訴訟費用由被告負擔
          。
二、陳述：
（一）中壢市○○段中壢老小段三之四地號之土地，原告原本擁有10800之100，而丁
      ○○擁有10800之65，但不知為何於四十八年十二月三十一日以買賣之原因過
      戶到被告乙○○之名下，當初並無買賣之行為，顯係被告丁○○偽造文書而過
      戶到被告乙○○名下。
（二）依民法第七百六十七條已登記不動產所有權人之回復原狀請求權，是無民法第
      一二五消滅時效規定之適用，所謂登記簿上不實登記之回復原狀請求權，亦不
      實登記塗銷請求權。
三、證據：提出土地登記謄本影本、買賣合約書完納稅單證明影本各乙份為證物。
乙、被告丁○○部分：
一、聲明：請求判決駁回原告之訴，訴訟費用由原告負擔。
二、陳述：當初是父親分配之財產，大家均無意見都有同意書，都是合法繼承而來，
          並無偽造文書等情事。
三、證據：提出分鬮契約書乙份為證物。
丙、被告乙○○部分：
一、聲明：請求判決駁回原告之訴，訴訟費用由原告負擔。
二、陳述：當初登記到伊名下時，伊僅五歲，是父親決定財產之分配，大家均無意見
          都有同意書，都是合法繼承而來。
    理    由
一、本件原告起訴主張其名下所有之中壢市○○段中壢老小段三之四地號持分10800
    之100，因被告丁○○即其大哥偽造文書，將其過戶到被告乙○○即其弟弟之名
    下，今本於所有權人之權利請求塗銷登記，故提本件訴訟。被告等則以當初渠等
    父親尚建在，是由渠決定過戶到被告乙○○之名下，並無偽造文書等情事，原告
    之請求顯無理由等語置辯。
二、經查：原告擁有系爭土地乃是祖先所留下，而非伊自行購買，業經原告陳述在卷
    ，而將原告名下持分過戶給被告乙○○時，被告乙○○年僅五歲，且渠等父親尚
    健在，並且是渠等父親所決定，為兩造所不爭執，且依照被告等所提之分鬮契約
    書第三條，原告及被告丁○○需將系爭土地過戶給被告乙○○，故既然系爭土地
    是原、被告祖先所留下之遺產，而由渠等父親決定，將原告名下持分部分過戶給
    被告乙○○，則被告乙○○是合法取得應有部分所有權，而原告一再指稱被告丁
    ○○偽造文書等情事，然並無提出任何證據以實其說，故不可採。系爭土地既經
    移轉登記為被告乙○○所有，原告已非所有人，自無物上請求權。從而原告依民
    法第六百六十七條規定之所有人之物上請求權，請求被告乙○○塗銷系爭土地應
    有部分之移轉登記，即屬不應准許，原告之訴，為無理由，應予駁回。
據上論結，本件原告之訴為無理由，依民事訴訟法第七十八條，判決如主文。
中      華      民      國    九十      年      十一     月       八    日
                                        臺灣桃園地方法院民事第一庭
~B法      官  張益銘
右為正本係照原本作成
如對本判決上訴，須於判決送達後廿日內向本院提出上訴狀
中      華      民      國    九十      年      十一      月      八    日
~B法院書記官  卓清和


司法院資訊處製作；財團法人民間司法改革基金會備份。
